臺灣新竹地方法院刑事宣示判決筆錄  100年度審交易字第192號
公  訴  人  臺灣新竹地方法院檢察署檢察官
被      告  彭貴麟
上列被告因公共危險案件，檢察官提起公訴（100 年度偵續字第
83號）後，聲請改依協商程序而為判決，本院於中華民國100年1
1月23日下午4時，在本院刑事第九法庭宣示判決，出席職員如下
：
                審判長法  官  劉兆菊
                      書記官  林兆嘉
                      通  譯  鄭敏郎
法官起立朗讀判決主文、犯罪事實要旨、處罰條文，及告以上訴
限制、期間並提出上訴狀之法院，且諭知記載其內容：
一、主  文：
    彭貴麟犯不能安全駕駛動力交通工具罪，處有期徒刑伍月；
    如易科罰金，以新臺幣壹仟元折算壹日。
二、犯罪事實要旨：
（一）彭貴麟前於民國90年8 月間，因違背安全駕駛罪案件，經
      臺灣桃園地方法院於90年11月27日以90年度壢交簡字第10
      48號判決判處罰金銀元15,000元確定，於91年5月6日罰金
      繳清執行完畢；94年11月間，因違背安全駕駛罪案件，經
      臺灣桃園地方法院於95年4月27日以95年度壢交簡字第293
      號判決判處拘役50日確定，於95年8月21 日拘役易科罰金
      執行完畢；於96年10月間，因違背安全駕駛罪案件，經臺
      灣桃園地方法院於96年11月30日以96年度壢交簡字第3379
      號判決判處拘役50日確定，於97年2月26 日拘役易科罰金
      執行完畢。詎其仍不知悔改，明知酒後駕車將導致其注意
      能力減低、反應能力變慢，在此時仍駕車行駛於道路上，
      隨時將有致他人於死、傷之危險，竟仍於100 年4月7日晚
      上8時許起，在友人位在新竹縣新埔鎮之住處內飲用啤酒2
      瓶後，已達不能安全駕駛動力交通工具之程度，至同日晚
      上10 時許止，猶駕駛車牌號碼V7-4493號自用小客車，自
      該處出發，欲返回其位在桃園縣龍潭鄉天龍二巷10 號7樓
      之住處。嗣於同日晚上10時16分許，途經新竹縣關西鎮○
      道○號○路北向79公里處時，因酒後意識模糊，注意力、
      反應力及操控能力均明顯降低情形下，為警攔檢，而出現
      對員警指揮及交通號誌無反應或遲緩，駕駛判斷力顯然欠
      佳；命駕駛人作平衡動作，駕駛人呈現腳步不穩，顯無法
      正常駕駛；於查獲後駕駛人出入車門困難，顯無法為正常
      操控駕駛；查獲、測試或詢問過程中，嫌疑人有多話等不
      能安全駕駛之狀，嗣經警當場對彭貴麟施以呼氣中酒精濃
      度測試，測得吐氣所含酒精濃度高達每公升0.56毫克，始
      查悉上情。
（二）案經內政部警政署國道公路警察局第六警察隊報告臺灣新
      竹地方法院檢察署檢察官偵查起訴後，經檢察官聲請認罪
      協商判決，由本院裁定改依協商程序而為判決。
三、處罰條文：
    刑法第185 條之3 、第41條第1 項前段、第2 項，刑法施行
    法第1 條之1 第1 項。
四、不另為禁戒之宣告：另公訴人雖請求依刑法第89 條第1項規
    定令被告彭貴麟於刑之執行前入相當處所施以禁戒云云。然
    因酗酒而犯罪者，須足認被告已酗酒成癮，並有再犯之虞，
    始得依刑法第89條第1 項規定，於刑之執行前令被告入相當
    處所施以禁戒，此見該條規定甚明。而所謂酒癮，係指慢性
    而長期性無法自制的飲酒。屬一種病態性的飲酒，造成酒精
    依賴和濫用。通常為維持日常工作而天天喝酒，無法停止或
    減量，喝醉後1、2天仍處於酩酊狀態，並有健忘的現象，引
    發社會適應困難。茲查：本件被告彭貴麟曾有3 次酒醉駕車
    公共危險前科，其於90年8 月間，因違背安全駕駛罪案件，
    經臺灣桃園地方法院於90年11月27日以90年度壢交簡字第10
    48號判決判處罰金銀元15,000元確定，於91年5月6日罰金繳
    清執行完畢；94年11月間，因違背安全駕駛罪案件，經臺灣
    桃園地方法院於95 年4月27日以95年度壢交簡字第293 號判
    決判處拘役50 日確定，於95年8月21日拘役易科罰金執行完
    畢；於96年10月間，因違背安全駕駛罪案件，經臺灣桃園地
    方法院於96年11月30日以96年度壢交簡字第3379號判決判處
    拘役50 日確定，於97年2月26日拘役易科罰金執行完畢等情
    ，是被告彭貴麟雖有上開3 次酒後駕車前科紀錄，但其時間
    係分佈於90年間1次、94年間、96年間1 次，距今將近4年之
    久始再犯本次酒後駕車犯行，其因酗酒而犯罪之次數難謂頻
    繁，尚難以此遽認被告彭貴麟已酗酒成癮。另參以卷附之天
    主教仁慈醫療財團法人仁慈醫院精神科精神鑑定報告書（見
    本院第4至10 頁），被告彭貴麟目前並不符合酒精依賴之診
    斷，但已達酒精濫用之程度，是被告彭貴麟既未達酗酒成癮
    之情狀，自無從依刑法第89條第1 項規定，令被告彭貴麟入
    相當處所施以禁戒，附此敘明。
五、協商判決除有刑事訴訟法第455 條之4 第1 項第1 款於本訊
    問程序終結前，被告撤銷協商合意或檢察官撤回協商聲請者
    ；第2 款被告協商之意思非出於自由意志者；第4 款被告所
    犯之罪非第455 條之2 第1 項所定得以協商判決者；第6 款
    被告有其他較重之裁判上一罪之犯罪事實者；第7 款法院認
    應諭知免刑或免訴、不受理者情形之一，及違反同條第2 項
    「法院應於協商合意範圍內為判決；法院為協商判決所科之
    刑，以宣告緩刑或2 年以下有期徒刑、拘役或罰金為限」之
    規定者外，檢察官與被告均不得上訴。
六、如有前項得上訴之情形，得自收受宣示判決筆錄送達之日起
    10日內，向本院提出上訴書狀，上訴於第二審法院。
本案經檢察官洪期榮到庭執行職務。
中    華    民    國    100    年    11    月   23    日
                  刑事第九庭    書  記  官  林兆嘉
                                審判長法官  劉兆菊
以上筆錄正本係照原本作成。
中    華    民    國    100    年    11    月   23    日
                                書  記  官  許榮成
附錄本案論罪科刑法條：
中華民國刑法第185條之3
服用毒品、麻醉藥品、酒類或其他相類之物，不能安全駕駛動力
交通工具而駕駛者，處1 年以下有期徒刑、拘役或科或併科15萬
元以下罰金。